【裁判字號】    93,重附民上,148
【裁判日期】    951220
【裁判案由】    違反貪污治罪條例損害賠償等
【裁判全文】
臺灣高等法院臺南分院刑事附帶民事訴訟判決  93年度重附民上字第148號
上  訴  人
即  原  告  庚    ○
被上  訴人
即  被  告  丁 ○ ○
            丙 ○ ○化名）.
            癸 ○ ○
            辛 ○ ○
            乙 ○ ○
            甲 ○ ○
            臺南市警察局
上  一  人
法定代理人  王 文 忠
被上  訴人
即  被  告  戊 ○ ○
            壬 ○ ○
            己 ○ ○
上列當事人間因違反貪污治罪條例損害賠償等附帶民事訴訟案件
，上訴人不服臺灣臺南地方法院中華民國93年09月17日第一審附
帶民事訴訟判決，提起上訴，本院判決如下：
    主  文
上訴駁回。
    事  實
一、上訴人方面：
  (一)聲明：
  (1)原判決廢棄。
  (2)被上訴人等應連帶給付上訴人新臺幣（下同）六千二百四十
    三萬六千五百二十三元（暫計到九十三年八月），及自起訴
    狀繕本送達翌日起至清償日止，按週年利率百分之五計算之
    利息。
  (二)陳述：事實及理由均引用上訴人刑事附帶民事訴訟起訴狀所
    載。
  (三)證據：引用刑事附帶民事訴訟起訴狀八所載之證據。
二、被上訴人等方面：
  (一)被上訴人丁○○、癸○○部分：
    聲明：請求駁回原告之上訴。
  (二)其餘被上訴人部分：
    未提出任何書狀，亦未作何聲明或陳述。
    理  由
一、按刑事訴訟諭知無罪、免訴、不受理之判決者，對於附帶民
    事訴訟部分應以判決駁回原告之訴，刑事訴訟法第五百零三
    條第一項前段定有明文。
二、本件被上訴人丁○○、癸○○、丙○○（化名）經上訴人（
    即刑事之自訴人）自訴違反貪污治罪條例等刑事訴訟案件部
    分，前已經原審法院判決均無罪，期間雖因上訴人不服向本
    院刑事庭提起上訴，惟仍經本院刑事庭判決駁回上訴（即本
    院93年度上訴字第0861號）在案；至被上訴人辛○○等人，
    上訴人係以渠等為依民法應負連帶損害賠償責任之人，而提
    起本件損害賠償附帶民事訴訟，而被上訴人丁○○、癸○○
    、丙○○（化名）既經判決無罪，則上訴人此部分之請求即
    無所附麗；則揆諸上開說明，上訴人之訴，自應予以駁回。
三、依上，原審為上訴人敗訴之判決，駁回上訴人在第一審之訴
    ，於法並無不合。上訴人上訴意旨指摘原判決不當，請求判
    決如聲明所示，為無理由，應予駁回。
四、據上論結，應依刑事訴訟法第四百九十條前段，第三百六十
    八條、第五百零三條第一項前段，判決如主文。
中    華    民    國    95    年    12    月    20    日
                  刑事第三庭    審判長法  官  陳義仲
                                      法  官  宋明蒼
                                      法  官  張世展
以上正本證明與原本無異。
如不服本判決，應於收受本判決後十日內向本院提出上訴書狀。
其未敘述上訴理由者並得於提起上訴後十日內向本院補提理由書
狀（均須按他造當事人之人數附繕本）「切勿逕送上級法院」。
                                      書記官  魏芝雯
中    華    民    國    95    年    12    月    22    日


司法院資訊處製作；財團法人民間司法改革基金會備份。
